高雄高等行政法院裁定
111年度交上字第91號
上  訴  人  黃水發                                  
被 上訴 人  高雄市政府交通局

代  表  人  張淑娟              
上列當事人間交通裁決事件，上訴人對於中華民國111年8月24日
臺灣高雄地方法院110年度交字第413號行政訴訟判決，提起上訴
，本院裁定如下：
    主  文
一、上訴駁回。
二、上訴審訴訟費用新臺幣750元由上訴人負擔。
    理　由
一、按對於交通裁決事件之裁判提起上訴者，非以原裁判違背法
    令為理由，不得為之，並應於上訴理由中表明下列事由之一
    ，提出於原地方法院行政訴訟庭為之：一、原裁判所違背之
    法令及其具體內容。二、依訴訟資料可認為原裁判有違背法
    令之具體事實，行政訴訟法第237條之9第2項準用第235條第
    2項及第236條之1規定甚明。次按「判決不適用法規或適用
    不當者，為違背法令。有下列各款情形之一者，其判決當然
    違背法令：一、判決法院之組織不合法。二、依法律或裁判
    應迴避之法官參與裁判。三、行政法院於審判權之有無辨別
    不當或違背專屬管轄之規定。但其他法律別有規定者，從其
    規定。四、當事人於訴訟未經合法代理或代表。五、違背言
    詞辯論公開之規定。六、判決不備理由或理由矛盾。」「上
    訴不合法者，最高行政法院應以裁定駁回之。」行政訴訟法
    第237條之9第2項準用第236條之2第3項再準用第243條及第2
    49條第1項前段亦分別定有明文。綜上規定可知，交通裁決
    事件之上訴，須以原判決違背法令為理由，並應於上訴理由
    中具體表明原判決有何合於行政訴訟法第237條之9第2項準
    用第236條之2第3項再準用第243條第1項及第2項所列各款之
    事實，此為上訴之合法要件。上訴狀或理由書如未依此項方
    法表明，或其所表明者與上開法條規定不合時，即難認為已
    對交通裁決事件訴訟程序判決之違背法令有具體之指摘，其
    上訴自難認為合法，應予駁回。
二、上訴人於民國109年8月17日10時41分許，駕駛訴外人嘉雄交
    通有限公司（下稱嘉雄公司）所有車牌號碼000-0000號營業
    小客車（下稱系爭車輛），在高雄市○○區○○路000號前，因
    有「在多車道不依規定駕車者」之違規行為，經民眾檢舉，
    由高雄市政府警察局仁武分局（下稱舉發機關）員警填掣舉
    發違反道路交通管理事件通知單逕行舉發。嗣嘉雄公司向被
    上訴人陳述不服，經被上訴人函詢舉發機關後，認系爭車輛
    確有上揭違規行為，嘉雄公司仍不服，遂依道路交通管理處
    罰條例（下稱處罰條例）第85條第1項規定向被上訴人告知
    應歸責人為上訴人並申請裁決，被上訴人乃依處罰條例第45
    條第1項第4款、第63條第1項第1款規定，於110年9月10日開
    立高市交裁字第32-BZG212528號裁決書（下稱原處分），裁
    處上訴人罰鍰新臺幣（下同）700元，並記違規點數1點（罰
    鍰已繳納）。上訴人不服，提起行政訴訟，經臺灣高雄地方
    法院110年度交字第413號行政訴訟判決（下稱原判決）駁回
    ，上訴人仍不服，遂提起本件上訴。
三、上訴意旨略以：本人當時是要在大同路右轉。
四、經核上訴人的上訴理由，並未具體表明原判決有何不適用法
    規、適用法規不當之情形，及揭示該法規之條項或其內容，
    或有何合於行政訴訟法第237條之9第2項準用第236條之2第3
    項、第243條第2項各款所列之事實，自難認其對原判決之如
    何違背法令已有具體之指摘。依前述規定及說明，其上訴為
    不合法，應予以裁定駁回。
五、上訴審訴訟費用750元應由上訴人負擔。
六、結論：上訴不合法。
中　　華　　民　　國　　111 　年　　11　　月　　3 　　日
             高雄高等行政法院第二庭
                         審判長法官  孫　國　禎
                               法官  曾　宏　揚
                               法官  林　韋　岑
以上正本係照原本作成。
不得抗告。
中　　華　　民　　國　　111 　年　　11　　月　　3 　　日
                             書記官　鄭　郁　萱